# 应收账款资产证券化终止确认

提问人：阳历or公历 时间：2020-08-13 01:26:07
A公司为一家A+H股上市公司，B公司为A公司全资子公司。B公司因业务发展需要，拟开展应收账款资产证券化，A公司为B公司开展的应收账款资产证券化业务提供流动性差额补足。
假设B公司本次开展的资产证券化业务符合不将SPV纳入合并范围、符合过手测试、并且已在B公司层面将几乎所有的风险报酬转移，可以在B’公司层面出表。
请问：根据 23 号准则应用指南“企业既没有转移也没有保留金融资产所有权上几乎所有的风险和报酬的，应当判断其是否保留了对金融资产的控制，根据是否保留了控制分别进行处理。实务中，可通过分析金融资产转移协议中的条款和现金流量分布实际情况（例如将超额服务费等纳入考虑），计算确定金融资产转移前后所承担的未来现金流量现值变动情况，且实践中存在多种可行的计算方法”。根据 23 号准则提供的方法对应收账款转移前后的风险报酬转移程度进行测试，测试结果表明在A公司层面风险报酬转移程度大于90%。则该应收账款是否可以在A公司层面出表？

回答人：chenyiwei
“根据 23 号准则提供的方法对应收账款转移前后的风险报酬转移程度进行测试，测试结果表明在A公司层面风险报酬转移程度大于90%”，如果这一点属实，则理论上在A的合并报表层面也是可以“出表”的。但是如何在给予差额补足承诺的情况下实现风险报酬转移程度大于90%，这个判断是否合理，建议再次谨慎考虑。